【裁判字號】    97,審訴,424
【裁判日期】    970429
【裁判案由】    毒品危害防制條例
【裁判全文】
臺灣高雄地方法院刑事判決             97年度審訴字第424號
公  訴  人  臺灣高雄地方法院檢察署檢察官
被      告  甲○○
                    另案在臺灣高雄監獄執行中
指定辯護人  本院公設辯護人黃文德
上列被告因毒品危害防制條例案件，經檢察官提起公訴（97年度
毒偵字第290 號），本院合議庭裁定由受命法官獨任依協商程序
審理，判決如下：
    主  文
甲○○施用第一級毒品，累犯，處有期徒刑捌月。扣案如附表所
示之第一級毒品海洛因貳包，均沒收銷燬之。
    事實及理由
一、本件犯罪事實及證據，除犯罪事實「甲○○前因施用毒品案
    件，經依臺灣高雄地方法院裁定送強制戒治，於93年2 月18
    日因毒品條例出監，於93年5 月21日期滿。復因偽造文書案
    件，經法院判處有期徒刑2 月確定，於96年4 月5 日縮刑期
    滿執行完畢」更正為「甲○○前因施用毒品案件，經裁定送
    觀察、勒戒後，認有繼續施用毒品傾向，再經裁定令入戒治
    處所施以強制戒治，復經裁定停止戒治，於民國93年2 月18
    日釋放出戒治處所，嗣於93年5 月21日戒治期滿執行完畢。
    又曾因毒品危害防制條例案件，分別經本院以94年度訴字第
    108 號判決、臺灣高等法院高雄分院以94年度上訴字第1372
    號判決，判處有期徒刑4 月、10月確定，另因偽造文書案件
    ，經本院以94年度訴字第820 號判決，判處有期徒刑10月確
    定，並經臺灣高等法院高雄分院以95年度聲字第562 號裁定
    ，就上開案件定應執行刑為有期徒刑1 年9 月，於95年12月
    13日假釋出監，嗣於96年3 月28日假釋期滿執行完畢」；「
    並扣得海洛因2 包」更正為「並扣得如附表所示之第一級毒
    品海洛因2 包」；證據部分補充「被告甲○○於本院審理中
    之自白」及「高雄市立凱旋醫院濫用藥物成品檢驗鑑定書」
    外，餘均引用檢察官起訴書之記載，如附件。
二、本件被告業已認罪，並經辯護人協助下與檢察官於審判外達
    成協商之合意，渠等合意內容為：被告願受科刑範圍如主文
    所載。經核被告所為，係犯毒品危害防制條例第10條第1 項
    之施用第一級毒品罪，且上開協商合意內容，並無刑事訴訟
    法第455 條之4 第1 項所列不得認罪協商之情形，本件既經
    檢察官聲請改依協商程序而為判決，本院爰不經言詞辯論，
    於協商合意範圍內為協商判決。
三、應適用之法條：刑事訴訟法第455 條之4 第2 項、第455 條
    之8 、第454 條第2 項，毒品危害防制條例第10條第1 項、
    第18條第1 項前段，刑法第11條、第47條第1 項。
四、本判決除有刑事訴訟法第455 條之4 第1 項第1 款、第2 款
    、第4 款、第6 款、第7 款所定情形之一，或違反同條第2
    項規定者外，不得上訴。
本案經檢察官鄭益雄到庭執行職務。
中    華    民    國    97    年    4     月    29    日
                  刑事第七庭    法  官  陳君杰
以上正本證明與原本無異。
如不服本判決，應於判決送達後10日內，向本院提出上訴狀。
中    華    民    國    97    年    4     月    29    日
                                書記官  李承悌
附錄本判決論罪科刑法條全文：
毒品危害防制條例第10條第1項
施用第一級毒品者，處6 月以上5 年以下有期徒刑。
附表：
┌──┬───────────────────┬───┐
│編號│扣案物品                              │數量  │
├──┼───────────────────┼───┤
│ 1  │第一級毒品海洛因（驗後淨重0.042 公克）│1 包  │
├──┼───────────────────┼───┤
│ 2  │第一級毒品海洛因（驗後淨重0.036 公克）│1 包  │
└──┴───────────────────┴───┘
附件：
臺灣高雄地方法院檢察署檢察官起訴書
                                     97年度毒偵字第290號
    被      告  甲○○  男  31歲（民國○○年○月○○日生）
                        住高雄縣大樹鄉○○村○○鄰○○路
                          ７００號８樓
                        國民身分證統一編號：Ｚ000000000號
上列被告因違反毒品危害防制條例案件，業經偵查終結，認應提
起公訴，茲敘述犯罪事實、證據並所犯法條如下：
        犯  罪  事  實
一、甲○○前因施用毒品案件，經依臺灣高雄地方法院裁定送強
    制戒治，於93年2月18日因毒品條例出監，於93年5月21日期
    滿。復因偽造文書案件，經法院判處有期徒刑2月確定，於
    96年4月5日縮刑期滿執行完畢。詎仍不知悔改，復基於施用
    第一級毒品海洛因之犯意，於96年12月7日13時30分許，在
    高雄縣鳥松鄉○○路上之台塑加油站廁所內，以針筒注射方
    式施用第一級毒品海洛因1次，嗣於96年12月7日16時許，在
    高雄縣鳳山市○○路○段與文衡路口，因交通違規為警盤查
    ，經採集其尿液送驗，結果呈現海洛因代謝後之可待因與嗎
    啡陽性反應，並扣得海洛因2包，始悉上情。
二、案經高雄縣政府警察局鳳山分局報告偵辦。
        證  據  並  所  犯  法  條
一、證據清單及待證事實：
 ┌──┬──────────┬────────────┐
 │編號│證    據    清    單│待     證      事     實│
 ├──┼──────────┼────────────┤
 │ 一 │被告甲○○於警詢時及│被告施用第一級毒品海洛因│
 │    │偵訊中之供述        │之事實。                │
 ├──┼──────────┼────────────┤
 │ 二 │高雄縣政府警察局鳳山│被告尿液檢驗結果呈現鴉片│
 │    │分局偵辦毒品案件嫌疑│類可待因與嗎啡陽性反應。│
 │    │人尿液採集編號對照表│                        │
 │    │、台灣檢驗科技股份有│                        │
 │    │限公司濫用藥物檢驗報│                        │
 │    │告各1紙             │                        │
 ├──┼──────────┼────────────┤
 │ 三 │本署刑案資料查註紀錄│1.被告於前開觀察、勒戒執│
 │    │表、全國施用毒品案件│  完畢釋放後，5年內再犯 │
 │    │紀錄表、受觀察勒戒人│  本件施用毒品案件之事實│
 │    │毒品及前科紀錄簡列表│2.被告於徒刑執行完畢後5 │
 │    │各1份。             │  年內故意再犯本件有期徒│
 │    │                    │  刑以上罪之事實。      │
 ├──┼──────────┼────────────┤
 │ 四 │扣案海洛因2包。     │被告施用第一級毒品海洛因│
 │    │                    │之事實。                │
 └──┴──────────┴────────────┘
二、核被告所為，係犯係犯毒品危害防制條例第10條第1 項之施
    用第一級毒品罪嫌。被告持有毒品後進而施用，其持有之低
    度行為，應為施用之高度行為所吸收，不另論罪。再被告曾
    受有期徒刑之執行完畢後，5年以內再犯本件有期徒刑以上
    之罪，為累犯，請依刑法第47條規定加重其刑。扣案之海洛
    因2包，併請依法宣告沒收銷燬之。
三、依毒品危害防制條例第23條第2 項、刑事訴訟法第251 條第
    1 項提起公訴。
    此  致
臺灣高雄地方法院
中    華    民    國    97    年    1     月    4     日
                              檢 察 官  乙 ○ ○
上正本證明與原本無異
中    華    民    國    97    年    1     月    29    日
                              書 記 官  李 德 農
參考法條
毒品危害防制條例第10條
施用第一級毒品者，處 6 月以上 5 年以下有期徒刑。
施用第二級毒品者，處 3 年以下有期徒刑。


司法院資訊處製作；財團法人民間司法改革基金會備份。
